臺灣彰化地方法院彰化簡易庭民事裁定
110年度彰補字第777號
原      告  中國信託商業銀行股份有限公司


法定代理人  利明献  



上列原告與被告許雨霖間代位分割遺產事件，本院裁定如下：
    主    文
原告應於本裁定送達5日內，補繳第一審裁判費新臺幣46,728 元
；逾期不補正，駁回起訴。
    理    由
民事訴訟法第77條之13規定「因財產權而起訴，其訴訟標的之
  金額或價額在新臺幣十萬元以下部分，徵收一千元；逾十萬元
  至一百萬元部分，每萬元徵收一百元；逾一百萬元至一千萬元
  部分，每萬元徵收九十元；逾一千萬元至一億元部分，每萬元
  徵收八十元；逾一億元至十億元部分，每萬元徵收七十元；逾
  十億元部分，每萬元徵收六十元；其畸零之數不滿萬元者，以
  萬元計算」，民法第242條規定「債務人怠於行使其權利時，
  債權人因保全債權，得以自己之名義，行使其權利。但專屬於
  債務人本身者，不在此限」。債權人依民法第242條規定，代
  位債務人請求分割其被繼承人所遺公同共有之遺產，應按債務
  人之法定應繼分核定訴訟標的價額。
經查:
  ㈠原告於起訴狀主張，梁東椋為其債務人，依民法第242條規定
    ，代位該債務人分割其被繼承人許瑞彬所遺公同共有之遺產
    ，依上開說明，應按債務人之潛在應繼分核定訴訟標的價額
    為新臺幣（下同）4,714,698元（計算式如附表，元以下不
    計），依民事訴訟法第77條之13規定，應徵第一審裁判費46
    ,728元。原告僅繳納1,000元，其起訴不合程式。
  ㈡茲依民事訴訟法第249條第1項但書規定，命原告補正如主文
    所示；逾期不補正，駁回起訴。
中　　華　　民　　國　　110 　年　　9 　　月　　27　　日
                   彰化簡易庭  法    官  廖政勝
以上正本係照原本作成。
如不服本裁定關於訴訟標的價額核定部分，應於送達後10日內提
出抗告狀，並繳納抗告費新臺幣1,000元；其餘部分不得抗告。
中　　華　　民　　國　　110 　年　　9 　　月　　28　　日
                              書 記 官  梁高賓
附表：
（土地面積*公告土地現值*公同共有之應有部分+現金）*債務人
之法定應繼分＝（7,855.75*1,900*3/216+88.55*1,900*3/216+94
1.52*1,900*8/432+8,210.23*1,200*1/3+10,971*1,900*12/288+
38.76*1,900*12/288+1,455.44*4,400*7/576+2,038.27*1,900*7
/576+3,109.77*4,400*7/576+952.74*1,900*7/576+3,057）*1/2
≒4,714,698